臺灣高等法院刑事裁定
110年度聲字第1281號
聲  請  人  臺灣高等檢察署檢察官
受  刑  人  邱俊仁




上列聲請人因受刑人數罪併罰有二裁判以上，聲請定其應執行之
刑（聲請案號：臺灣高等檢察署110年度執聲字第561號），本院
裁定如下：
    主  文
邱俊仁犯如附表所示各罪所處之刑，應執行有期徒刑貳年貳月。
    理  由
一、聲請意旨略以：受刑人邱俊仁因違反洗錢防制法等案件，先
    後經判決確定如附表，應依刑法第53條、第51條第5款規定
    ，定其應執行之刑，爰依刑事訴訟法第477條第1項聲請裁定
    等語。
二、按裁判確定前犯數罪者，併合處罰之，但得易科罰金與不得
    易科罰金之罪，不在此限；前項但書情形，受刑人請求檢察
    官聲請定應執行刑者，依第51條規定定之；數罪併罰，有二
    裁判以上者，依第51條之規定，定其應執行之刑；數罪併罰
    ，分別宣告多數有期徒刑者，於各刑中之最長期以上，各刑
    合併之刑期以下，定其刑期，但不得逾30年，刑法第50條第
    1項但書第1款、第2項、第53條及第51條第5款分別定有明文
    。準此，合於數罪併罰之數罪，其中有得易科罰金之罪與不
    得易科罰金之罪，須經受刑人請求檢察官聲請，始得依刑法
    第51條第5款之規定定其應執行之刑。又數罪併罰中之一罪
    ，依刑法規定得易科罰金，若因與不得易科之他罪併合處罰
    結果，而不得易科罰金時，原可易科罰金部分所處之刑，自
    亦無庸為易科折算標準之記載，司法院釋字第144號解釋意
    旨亦可資參照。　　
三、經查，受刑人因犯竊盜罪、洗錢未遂等罪，先後經臺灣桃園
    地方法院及本院判處如附表所示之刑，且均經確定在案，此
    有本院被告前案紀錄表及如附表所示各該判決附卷可稽。又
    附表編號1至10所示之罪刑均係得易科罰金，附表編號11所
    示之罪刑為不得易科罰金，但得易服社會勞動，原依刑法第
    50條第1項但書之規定不得併合處罰，然受刑人已具狀請求
    檢察官向法院聲請定其應執行刑，有臺灣臺北地方檢察署依
    102年1月23日修正之刑法第50條調查受刑人是否聲請定應執
    行刑調查表附卷可參，本院自應依刑法第50條第2項之規定
    ，依同法第51條規定定其應執行刑。茲檢察官向最後事實審
    之本院聲請定其應執行之刑，本院審核認其聲請於法尚無不
    合，經審酌受刑人如附表各罪所示刑度之外部限制（總刑期
    為有期徒刑3年8月）、附表編號1至10所示之罪，前經臺灣
    桃園地方法院以109年度聲字第2872號裁定應執行有期徒刑2
    年確定；及受刑人所犯如附表編號1至10所示之罪均屬竊盜
    罪，罪質相同，犯罪時間均在108年9月至12月間，相隔甚短
    ，犯罪類型、行為態樣、手段、動機均屬相同或同類，此部
    分責任非難重複之程度亦較高，且審酌受刑人違反之嚴重性
    、所犯竊盜及洗錢未遂等罪為整體非難評價，及貫徹刑法量
    刑公平正義理念之內部限制等，定其應執行之刑如主文所示
    。另附表編號11所示之罪，原經諭知併科罰金新臺幣2萬元
    ，於本案中因僅此罪宣告併科罰金，自不生定執行刑之問題
    ，仍應依原確定判決宣告之刑併予執行，附此敘明。　
四、據上論斷，應依刑事訴訟法第477條第1項，刑法第50條第2
　　項、第53條、第51條第5款，裁定如主文。
中　　華　　民　　國　　110 　年　　3 　　月　　31　　日
              　　刑事第十八庭  審判長法　官  何俏美
                                      法　官  黃紹紘
                                      法　官  陳海寧
以上正本證明與原本無異。      
如不服本裁定，應於收受送達後5日內向本院提出抗告狀。
                                      書記官  謝文傑
中　　華　　民　　國　　110 　年　　3 　　月　　31　　日
附表
編 號 罪 名 宣 告 刑 犯 罪 日 期 最  後  事  實  審  確  定  判  決      法院案號 判決日期 法院案號 確定日期 1 竊盜罪 有期徒刑3月 108年11月1日 臺灣桃園地方法院108年度桃簡字第2969號 108年12月10日 臺灣桃園地方法院108年度桃簡字第2969號 109年1月13日 2 竊盜罪 有期徒刑5月 108年11月25日 臺灣桃園地方法院109 年度壢簡字第54號 109年2月17日 臺灣桃園地方法院109年度壢簡字第54號 109年4月15日 3 竊盜罪 有期徒刑4月 108年9月24日 臺灣桃園地方法院109年度審易字第307、395號 109年4月17日 臺灣桃園地方法院109年度審易字第307、395號 109年5月28日 4 竊盜罪 有期徒刑4月 108年9月28日     5 竊盜罪 有期徒刑4月 108年10月19日     6 竊盜罪 有期徒刑4月 108年11月8日     7 竊盜罪 有期徒刑4月 108年11月10日     8 竊盜罪 有期徒刑4月 108年11月19日     9 竊盜罪 有期徒刑3月 108年11月27日     10 竊盜罪 有期徒刑3月 108年12月3日 臺灣桃園地方法院109年度壢簡字第429號 109年4月6日 臺灣桃園地方法院109年度壢簡字第429號 109年5月5日 11 洗錢未遂罪 有期徒刑6月（併科罰金新臺幣2萬元） 108年11月14日 臺灣高等法院109年度上訴字第3666號 109年12月31日 臺灣高等法院109年度上訴字第3666號 110年2月4日 備註： ⑴編號3至9部分經臺灣桃園地方法院以109年度審易字第307、395號判決定應執行有期徒刑1年8月確定。 ⑵編號1至10部分經臺灣桃園地方法院以109年度聲字第2872號裁定應執行有期徒刑2年確定。